# 陈版，关于年报披露事项请教。

提问人：大脸 时间：2014-03-05 19:54:08
陈版，您好！
有下面两个问题向您请教 1.长期股权投资的注释下一般需要披露合营公司/联营公司的主要财务信息。例如收入，利润等。 那这里的收入、利润信息是合营公司/联营公司单户金额，还是需要从集团层面考虑？例如考虑长期资产的评估增值，评估增值的折旧影响，顺逆流交易未实现利润等？
2.同样，在披露处置子公司注释下，一般需要披露子公司当期的收入/利润。这里是单户自身数据，还是同上面一样，需要从集团视角去看？
甚至披露的收入数是单户收入，还是单户扣除对集团内部销售后的对第三方销售金额？ 因为如果披露单户销售金额，似乎会有误导性。
谢谢陈版。

回答人：chenyiwei
这个问题没有明确的规定，但鉴于权益法核算针对的是被投资企业的合并报表中归属其母公司股东的权益和损益，所以所披露的合营、联营企业财务指标也应当是其合并报表口径。但是否要在其帐面数的基础上再做进一步的调整，如公允价值调整、内部交易抵消调整等，在调整后数据基础上披露，则没有明确规定，在实务中一般较少见到这样的调整。
类似地，披露本期新纳入合并范围的公司或者本期处置的子公司时，也采用类似的原则处理。但一旦确定处理方式，应保持一贯性。

提问人：大脸 时间：2014-03-05 21:32:15
“所以所披露的合营、联营企业财务指标也应当是其合并报表口径。但是否要在其帐面数的基础上再做进一步的调整”
陈版这两句话似乎自相矛盾。是否可以理解为，道理上讲，应该是合并报表口径，即集团视角。但是实务中通常没有进行这样的处理，而且这样做也可以接受？
但是如果有比较大评估增值影响，或其他影响；似乎直接披露单户数据很misleading.

回答人：chenyiwei
应采用被投资企业的合并报表数字，这一点估计争议不大。主要是讨论是否要在该合并口径的数字基础上继续进行进一步调整（如公允价值调整、未实现损益调整等）的问题。

提问人：大脸 时间：2014-03-06 00:40:20
"应采用被投资企业的合并报表数字",这里的合并报表数字怎么理解？

回答人：chenyiwei
被投资企业自身合并报表所显示的归属于其母公司股东的净资产、净利润金额。